ACORDAO-COMPLETO-2340913

ACÓRDÃO DE RELAÇÃO

ACÓRDÃO DE RELAÇÃO 1005/2019 ATA 2/2019 - PRIMEIRA CÂMARA

Acórdão 1005/2019-TCU-Primeira Câmara
Os Ministros do Tribunal de Contas da União ACORDAM, por unanimidade, com fundamento no art. 71, inciso III, da Constituição Federal/1988, c/c os arts. 1º, inciso V, e 39, inciso I, da Lei 8.443/1992, c/c os arts. 1º, inciso VIII, 17, inciso II, 143, inciso II, 259, inciso I, e 260, § 5º, do Regimento Interno do TCU, em considerar prejudicado, por perda de objeto, o exame de mérito dos atos de admissão das interessadas a seguir relacionadas, de acordo com os pareceres emitidos nos autos.
1. Processo TC-Processo 028.163/2018-4 (ATOS DE ADMISSÃO) 
	1.1. Interessadas: Maria Del Carmen Canejo Ortiz (XXX.793.878-XX) ; Maria Denise de Morais (XXX.838.621-XX) ; Maria Edielis Alves da Silva (XXX.003.121-XX) ; Maria Eleticia da Silva dos Santos (XXX.438.732-XX) ; Maria Eliana da Silva Holanda (XXX.323.502-XX) ; Maria Elisa Alves Camello (XXX.586.856-XX) ; Maria Elizabeth Abreu de Araujo (XXX.220.136-XX) ; Maria Eunice Fonseca (XXX.756.726-XX) ; Maria Fernanda Loureiro Aleixo da Silva (XXX.539.397-XX) ; Maria Francielle da Cruz Correia (XXX.676.044-XX) ; Maria Gessica Liberato Garcia (XXX.848.633-XX) ; Maria Girlene Freitas (XXX.230.513-XX) ; Maria Gorette dos Santos Brito (XXX.925.102-XX) ; Maria Helena da Silva Castro (XXX.191.616-XX) ; Maria Helena de Souza Farias (XXX.725.934-XX) ; Maria de Fatima Melo (XXX.471.675-XX) ; Maria de Jesus Cavalcante dos Santos (XXX.266.273-XX) ; Maria de Lourdes dos Santos Oliveira (XXX.610.048-XX) ; Maria do Rocio Cardoso (XXX.487.039-XX) ; Maria do Socorro Mourao de Medeiros Souza (XXX.233.812-XX) .
	1.2. Entidade: Fundação Instituto Brasileiro de Geografia e Estatística.
	1.3. Relator: Ministro Vital do Rêgo.
	1.4. Representante do Ministério Público: Procurador Rodrigo Medeiros de Lima.
	1.5. Unidade Técnica: Secretaria de Fiscalização de Pessoal (Sefip) .
	1.6. Representação legal: não há.
	1.7. Determinações/Recomendações/Orientações: não há.

Primeira Câmara

Maria Del Carmen Canejo Ortiz (XXX.793.878-XX); Maria Denise de Morais (XXX.838.621-XX); Maria Edielis Alves da Silva (XXX.003.121-XX); Maria Eleticia da Silva dos Santos (XXX.438.732-XX); Maria Eliana da Silva Holanda (XXX.323.502-XX); Maria Elisa Alves Camello (XXX.586.856-XX); Maria Elizabeth Abreu de Araujo (XXX.220.136-XX); Maria Eunice Fonseca (XXX.756.726-XX); Maria Fernanda Loureiro Aleixo da Silva (XXX.539.397-XX); Maria Francielle da Cruz Correia (XXX.676.044-XX); Maria Gessica Liberato Garcia (XXX.848.633-XX); Maria Girlene Freitas (XXX.230.513-XX); Maria Gorette dos Santos Brito (XXX.925.102-XX); Maria Helena da Silva Castro (XXX.191.616-XX); Maria Helena de Souza Farias (XXX.725.934-XX); Maria de Fatima Melo (XXX.471.675-XX); Maria de Jesus Cavalcante dos Santos (XXX.266.273-XX); Maria de Lourdes dos Santos Oliveira (XXX.610.048-XX); Maria do Rocio Cardoso (XXX.487.039-XX); Maria do Socorro Mourao de Medeiros Souza (XXX.233.812-XX).

VITAL DO RÊGO

não há.

Procurador Rodrigo Medeiros de Lima.

ATOS DE ADMISSÃO (ADS)

Secretaria de Fiscalização de Pessoal (Sefip).